【裁判字號】    97,審易,2013
【裁判日期】    971231
【裁判案由】    竊盜
【裁判全文】
臺灣桃園地方法院刑事判決            97年度審易字第2013號
公  訴  人  臺灣桃園地方法院檢察署檢察官
被      告  甲○○
指定辯護人  本院公設辯護人  陳瑞明
上列被告因竊盜案件，經檢察官提起公訴（97年度偵字第21302
號），本院判決如下：
    主  文
甲○○毀壞安全設備竊盜，累犯，處有期徒刑捌月。
    事  實
一、甲○○前有違反毒品危害防制條例、偽造文書、竊盜等前科
    ，其中前於民國89年間，因違反毒品危害防制條例案件，經
    臺灣士林地方法院以89年度湖簡字第303 號判決判處有期徒
    刑3 月確定；又於90年間，因偽造文書案件，經臺灣板橋地
    方法院以90年度訴字第2043號判決判處有期徒刑5 月確定，
    上開二罪經臺灣板橋地方法院以91年度聲字第1943號裁定應
    執行有期徒刑7 月確定，於92年7 月27日執行完畢（構成累
    犯）。
二、詎甲○○仍不知悔改，基於意圖為自己不法所有之犯意，於
    96年7 月18日14時許，徒手毀壞址設桃園縣大溪鎮瑞興里頂
    山腳1 之18號乙○○○經營之工廠之安全設備鐵窗後，從該
    處攀爬進入工廠內竊取電纜線1 批，得手後販售予某資源回
    收場。嗣乙○○○發現遭竊報警處理，經警方採集現場遺留
    之煙蒂1 根，經鑑驗比對後與甲○○之DNA 型別相符，始查
    悉上情。
三、案經被害人乙○○○訴由桃園縣政府警察局大溪分局報告臺
    灣桃園地方法院檢察署檢察官偵查後起訴。
    理  由
一、本案被告所犯之罪係屬刑事訴訟法第376 條第2 款之刑法第
    321 條第1 項第2 款之加重竊盜罪，其於準備程序中就被訴
    事實為有罪之陳述，爰依刑事訴訟法第284 條之1 規定獨任
    進行審判程序。
二、本件認定事實所引用之證據方法（詳下述及者，包含人證、
    書證、物證等），並無證據證明係公務員違背法定程序所取
    得，檢察官、被告甲○○於審判期日對本院提示之卷證均陳
    明沒意見，而未提出證據能力方面之爭執，且卷內之文書證
    據，亦無刑事訴訟法第159 條之4 之顯有不可信之情況或其
    他不得作為證據之情形，本院審酌引為證據亦為適當，是依
    刑事訴訟法第159 條之1 第2 項、第159 條之4 、之5 等規
    定，下述認定事實所引用之證據方法均有證據能力，合先敘
    明。
三、訊據被告甲○○於本院審理中自白不諱，核與證人即被害人
    乙○○○於警詢中證述之情節相符，並有刑案現場勘察照片
    20張、內政部警政署刑事警察局97年2 月26日刑醫字第0970
    021404號鑑驗書、桃園縣政府警察局大溪分局現場勘察報告
    、桃園縣政府警察局大溪分局刑案現場勘察紀錄表各1 份在
    卷可資佐證，足認被告之自白與事實相符，堪以採信。本件
    事證明確，被告犯行堪以認定，應依法論科。
四、核被告所為係犯刑法第321 條第1 項第2 款之毀壞安全設備
    竊盜罪。又被告有如事實欄所載之犯罪科刑及執行完畢紀錄
    ，此有卷附之臺灣高等法院被告前案紀錄表可按，其於有期
    徒刑執行完畢後，5 年以內故意再犯本件有期徒刑以上之罪
    ，為累犯，應依刑法第47條第1 項規定加重其刑。爰審酌被
    告之素行，及其犯罪所生危害，與其犯罪動機、目的、手段
    、犯後態度等一切情狀，量處如主文所示之刑。
據上論斷，應依刑事訴訟法第284 條之1 、第299 條第1 項前段
，刑法第321 條第1 項第2 款、第47條第1 項，判決如主文。
本案經檢察官潘怡華到庭執行職務。
中    華    民    國    97    年    12    月    31    日
                      刑事庭  法  官  徐  培  元
以上正本證明與原本無異。
如不服本判決，應於判決送達後10日內，向本院提出上訴狀。
                              書記官  楊  美  慧
中    華    民    國    97    年    12    月    31    日
附論罪科刑依據之法條：
中華民國刑法第321條
（加重竊盜罪）
犯竊盜罪而有左列情形之一者，處 6 月以上、 5 年以下有期徒
刑：
一  於夜間侵入住宅或有人居住之建築物、船艦或隱匿其內而犯
    之者。
二  毀越門扇、牆垣或其他安全設備而犯之者。
三  攜帶兇器而犯之者。
四  結夥三人以上而犯之者。
五  乘火災、水災或其他災害之際而犯之者。
六  在車站或埠頭而犯之者。
前項之未遂犯罰之。


司法院資訊處製作；財團法人民間司法改革基金會備份。
